【裁判字號】    99,簡上,502
【裁判日期】    991230
【裁判案由】    返還存款
【裁判全文】
臺灣臺北地方法院民事判決             99年度簡上字第502號
上  訴  人    吳文喜
被  上訴人    郭美玲
              蔣曼麗
上列當事人間請求返還土地等事件，上訴人對於中華民國 99年7
月20日本院臺北簡易庭 99年度北簡字第10880號第一審判決提起
上訴，本院判決如下：
    主  文
上訴駁回。
上訴費用新台幣柒仟玖佰參拾伍元由上訴人負擔。
    事實及理由
一、上訴人起訴係主張：被上訴人郭美玲係臺灣銀行公館分行（
    下稱臺銀公館分行）襄理，被上訴人蔣曼麗則為分行經理，
    上訴人於民國97年5月22日將新台幣（下同）490,000元，依
    存款契約，存入該分行一年期定期存款（定期存單帳號：
    0000 0000 000），詎屆期未獲清償，為此訴請被上訴人連
    帶給付上訴人490,000元及利息等語，其上訴時則補稱：
    上訴人於公館分行，活期或定期儲蓄定期存款已有4年，不
    論係定期儲蓄存款契約或活期存款契約，均依照櫃檯員號碼
    依秩序將存摺及存款交給櫃檯員登記後，由櫃檯員將登記存
    單或存摺連存款交給襄理復核或經理簽章，存摺退回存款人
    為憑，並非寄存襄理或經理個人，惟原判決竟謂上訴人之存
    款係存入臺灣銀行公館分行，並非寄存於被上訴人郭美玲及
    蔣曼麗個人，而以上訴人所述為無理由，駁回上訴人之訴，
    顯見原判決應為錯誤，為此提起上訴，上訴聲明則為：(一)原
    判決廢棄，被上訴人在第一審之訴駁回。(二)被上訴人應連帶
    給付上訴人490,000元，並自97年5月22日起至清償日止按臺
    灣銀行放款二分之一計算之利息。
二、按原告之訴，依其所訴之事實，在法律上顯無理由者，法院
    得不經言詞辯論，逕以判決駁回之，民事訴訟法第249條第2
    項定有明文，此項規定，依同法第436條之1第3項、第463條
    之規定，於簡易訴訟之第二審程序亦準用之。
三、經查，本件依上訴人所主張之事實內容，其係將前開數額款
    項存入訴外人臺灣銀行公館分行，縱使斯時被上訴人斯時有
    承辦該存款業務，亦屬受僱於訴外人臺灣銀行公館分行而為
    該行執行業務之問題，斯時就該存款與上訴人間成立消費寄
    託契約者，仍為訴外人臺灣銀行公館分行，取得各該款項者
    亦為訴外人臺灣銀行公館分行，是上訴人基於前開消費寄託
    契約關係欲請求返還寄託物（即存款）時，應向消費寄託契
    約之締約人即訴外人臺灣銀行公館分行為請求，被上訴人卻
    向被上訴人2人提起本件訴訟為請求，已可認被上訴人2人並
    非適格當事人，至於上訴人上訴時復堅稱該消費寄託契約關
    係係存在於其與2被上訴人間，如前述，亦顯難認2被上訴人
    與上訴人間有此消費寄託契約關係存在，上訴人之請求，仍
    顯乏依據。從而，原審判決以上訴人之起訴，在法律上顯無
    理由為由，駁回上訴人之訴，並無違誤，上訴人仍執前詞而
    提起本件上訴，指摘原判決不當並求予廢棄，仍顯無理由，
    揆諸前開規定意旨及說明，爰不經言詞辯論而逕以判決駁回
    其上訴。
四、據上論結，本件上訴顯無理由，依民事訴訟法第436之1第3
    項、第463條、第249條第2項、第78條，判決如主文。
中    華    民    國    99    年    12    月    30    日
                  民事第七庭  審判長法  官  陶亞琴
                                    法  官  賴錦華
                                    法  官  林麗真
以上正本係照原本作成
本件不得上訴
中    華    民    國    99    年    12    月    30    日
                                    書記官  黃靖雅

司法院資訊處製作；財團法人民間司法改革基金會備份。
